臺灣臺中地方法院刑事判決　　　　　　 100年度易字第2829號
公　訴　人　臺灣臺中地方法院檢察署檢察官
被　　　告　黃豊哲
選任辯護人　張績寶律師
上列被告因傷害等案件，經檢察官提起公訴（100年度偵緝字第1
002號），本院判決如下：
    主    文
黃豊哲犯恐嚇危害安全罪，處拘役貳拾日，如易科罰金，以新臺
幣壹仟元折算壹日。又犯恐嚇危害安全罪，處拘役貳拾日，如易
科罰金，以新臺幣壹仟元折算壹日。又犯公然侮辱罪，處拘役拾
日，如易科罰金，以新臺幣壹仟元折算壹日。又犯傷害罪，處拘
役伍拾日，如易科罰金，以新臺幣壹仟元折算壹日。應執行拘役
捌拾日，如易科罰金，以新臺幣壹仟元折算壹日。
    犯罪事實
一、黃豊哲曾因前往臺中市○○區○○路812號之「吳承諭耳鼻
    喉科診所」就醫掛號逾時之問題，與護士劉宜姿發生口角，
    因而心生不滿，乃於民國99年11月1日18時05分許，前往前
    開診所，徒手毆打劉宜姿臉部，致使劉宜姿因而受有頭、臉
    部及左耳挫傷之傷害（傷害部分，經雙方和解後，告訴人劉
    宜姿撤回告訴，業經承辦檢察官另為不起訴處分在案），劉
    宜姿之同事乃請大樓保全人員李源泉到場協助處理，黃豊哲
    竟基於恐嚇之犯意，向劉宜姿恫稱：「如果敢報案，就要砍
    你」、「報警沒有關係，我頂多被關，被關之後我再回來砍
    人」等語，使劉宜姿心生畏懼，黃豊哲即以此加害生命、身
    體之事，恐嚇劉宜姿致生危害於安全。嗣經劉宜姿報警處理
    ，因而獲悉上情。
二、黃豊哲於99年12月9日21時24分許，前往臺中市○○區○○
    路2段560之8號其兄即該社區現任主委黃文興所居住之文心
    經典社區中庭，見正開完管理委員會之該社區前任主委張明
    聖及委員陳水妹自管理站走出至社區中庭時，即趨前靠近張
    明聖詢問：「你是不是張明聖？」，待張明聖回答：「是」
    後，乃基於恐嚇及公然侮辱之犯意，先對張明聖恫稱：「我
    今天認識你了，小心一點」等語，使張明聖心生畏懼，黃豊
    哲即以此加害生命、身體之事恐嚇張明聖致生危害於安全；
    又基於公然侮辱之犯意，在社區內公然以「幹你老母」之不
    雅言語，辱罵張明聖。張明聖見狀看黃豊哲一眼後，導致黃
    豊哲心生不滿，遂基於傷害之犯意，先徒手掐住張明聖之脖
    子，再出手毆打黃豊哲之頭部，致使張明聖因而受有頭部外
    傷、後枕部打傷併暈眩局部壓痛、左側頸部瘀傷（20.5公
    分）之傷害。嗣經張明聖報警處理，因而獲悉上情。
三、案經劉宜姿、張明聖訴由臺中市政府警察局第四分局、第六
    分局報告臺灣臺中地方法院檢察署檢察官偵查起訴。
    理    由
一、按被告以外之人於審判外之言詞或書面陳述，除法律有規定
    者外，不得作為證據，刑事訴訟法第159條第1項定有明文。
    又按被告以外之人於審判外之陳述，雖不符前4條之規定，
    而經當事人於審判程序同意作為證據，法院審酌該言詞陳述
    或書面陳述作成時之情況，認為適當者，亦得為證據，刑事
    訴訟法第159條之5第1項定有明文。告訴人劉宜姿、張明聖
    、證人李源泉、陳水妹、李錦堂等人於警詢中言詞陳述，雖
    係審判外之陳述，然被告黃豊哲、辯護人及檢察官於本院審
    理中並未提出異議或爭執，且渠等所為陳述，單純係就案發
    當日親身之經歷、見聞而為陳述，本院審酌該等言詞陳述作
    成時之情況，認為適當，亦得為本案之證據使用。另按被告
    以外之人於偵查中向檢察官所為之陳述，除顯有不可信之情
    況者外，得為證據，刑事訴訟法第159條之1第2項定有明文
    。告訴人劉宜姿、張明聖、證人李源泉、陳水妹、李錦堂等
    人於偵查中以證人身分具結後所為之證述，係就渠等所目擊
    當天案發經過情形而為之陳述，互核大致相符，並無顯不可
    信之情況，亦得為本案之證據使用，合先敘明。
二、訊據被告黃豊哲對於前揭時地，分別以加害生命、身體之事
    ，出言恐嚇告訴人劉宜姿、張明聖，致生危害於安全，及以
    不雅言語公然侮辱告訴人張明聖，並出手毆打告訴人張明聖
    成傷等情，業於本院審理中坦認屬實，核與告訴人劉宜姿、
    張明聖於警詢及偵查中之指訴內容及目擊證人陳水妹、李源
    泉證人即被告之兄黃文興、證人即文心經典社區住戶亦為被
    告友人李錦堂於警詢及偵查中之證述內容均屬相符，並有文
    心經典社區監視器畫面翻拍照片10張、告訴人張明聖提出之
    林新醫院診斷證明書1份、文新經典社區電梯監視器畫面翻
    拍照片4張、告訴人劉宜姿提出之林新醫療社團法人林新醫
    院診斷證明書1份、吳承諭耳鼻喉科診所監視器畫面翻拍照
    片2張、傷害及恐嚇案嫌疑人指證圖1份等在卷可稽，被告自
    白供述與現有事證相符，應堪置信。另被告前往告訴人張明
    聖居住之社區中庭，對素昧平生之告訴人張明聖出言表示「
    你是張明聖，我今天認識你了，小心一點」等語，一般人在
    此情況下，都會產生個人身體、生命恐將遭受威脅之疑慮，
    被告前開言語，自已該當於恐嚇之罪責，附此敘明。本件事
    證已臻明確，被告犯行，洵堪認定。
三、被告以加害生命、身體之事，出言恐嚇告訴人劉宜姿，致生
    危害於安全，核其所為，係犯刑法第305條之恐嚇罪。又被
    告以加害生命、身體之事，出言恐嚇告訴人張明聖，並以不
    雅言語公然侮辱告訴人張明聖，更出手毆打告訴人張明聖成
    傷，核其所為，係犯刑法第305條之恐嚇罪、第309條第1項
    之公然侮辱罪、第277條第1項之傷害罪。被告所犯前開二次
    恐嚇罪、一次公然侮辱罪、一次傷害罪等四者間，其犯意各
    別，行為互殊，應予分論併罰。爰審酌被告因中耳炎之疾患
    ，前往吳承諭耳鼻喉科診所，不滿告訴人劉宜姿以掛號時間
    超過為由，不讓其掛號看診，以致心生不滿，遂出手毆打告
    訴人劉宜姿，並出言恐嚇告訴人劉宜姿令其不得報警處理，
    致生危害於告訴人劉宜姿之安全，被告之行為，明顯出於惡
    意，其行可議，惟因被告事後已與告訴人劉宜姿達成和解，
    徵得告訴人劉宜姿之諒解，並撤回傷害部分之告訴，此有和
    解書、聲請撤回告訴狀在卷為憑，告訴人劉宜姿並當庭表示
    願意給予被告從輕量刑自新之機會；另被告前往文心經典社
    區，欲尋找擔任現任主委之兄長黃文興，不知何故，竟出言
    恐嚇擔任該社區前任主委之告訴人張明聖，喝令其小心一點
    ，致生危害於告訴人張明聖，復以不雅言語公然辱罵告訴人
    張明聖，進而出手毆打告訴人張明聖成傷，被告在告訴人張
    明聖居住之社區內，莫明所以即對告訴人張明聖施加前開暴
    行，其行可議，且事後復未能誠意致歉，徵得告訴人張明聖
    之諒解，其行誠然可議；惟因被告業於本院審理中坦承全部
    犯行，知所悔悟，犯後態度尚稱良好，且告訴人張明聖所受
    之傷勢非重等一切情狀，分別量處如主文所示之刑，並合併
    定其應執行之刑及諭知易科罰金之折算標準，以示懲儆。
據上論斷，應依刑事訴訟法第299條第1項前段，刑法第277條第1
項、第305條、第309條第1項、第51條第6款、第41條第1項前段
，刑法施行法第1條之1，判決如主文。
中    華    民    國   100    年    10    月    12    日
                  刑事第七庭    法  官  巫淑芳
以上正本證明與原本無異。
如不服本判決應於收受判決後10日內向本院提出上訴書狀，並應
敘述具體理由；其未敘述上訴理由者，應於上訴期間屆滿後20日
內向本院補提理由書（均須按他造當事人之人數附繕本）「切勿
逕送上級法院」。
                                書記官  莊金屏
中    華    民    國   100    年    10    月    12    日
附錄論罪科刑法條：
中華民國刑法第277條：
傷害人之身體或健康者，處3年以下有期徒刑、拘役或1千元以下
罰金。
犯前項之罪因而致人於死者，處無期徒刑或 7 年以上有期徒刑
；致重傷者，處3年以上10年以下有期徒刑。
中華民國刑法第305條：
以加害生命、身體、自由、名譽、財產之事，恐嚇他人致生危害
於安全者，處2年以下有期徒刑、拘役或3百元以下罰金。
中華民國刑法第309條：
公然侮辱人者，處拘役或3百元以下罰金。
以強暴犯前項之罪者，處1年以下有期徒刑、拘役或5百元以下罰
金。